臺灣高等法院臺中分院刑事判決　　　　　　　　　九十一年度上易字第一一七八號
　　上　訴　人　臺灣南投地方法院檢察署檢察官
　　被　　　告　丁○○
右上訴人因被告竊盜案件，不服臺灣南投地方法院九十年度易字第七八九號中華民國
九十一年五月六日第一審判決（起訴案號：臺灣南投地方法院檢察署九十年度偵字第
一八四九號、九十年度偵字第二一一一號），提起上訴，本院判決如左：
    主  文
原判決關於普通竊盜罪部分撤銷。
丁○○竊盜，處有期徒刑柒月。
    事  實
一、丁○○曾於民國（下同）八十一年間，因犯施用毒品罪及違反麻醉藥品管理條例
    案件，經臺灣臺中地方法院分別判處有期徒刑三年四月及六月，並定應執行刑為
    有期徒刑三年七月確定。又於八十二年間，因違反肅清煙毒條例案件，經臺灣臺
    中地方法院判處有期徒刑二年二月，經上訴於本院駁回其上訴確定。再於八十二
    年間，復因違反麻醉藥品管理條例案件，經本院判處有期徒刑六月確定。以上各
    罪均接續執行，於八十四年十二月二十七日假釋交付保護管束，指揮書執行完畢
    日期為八十八年十一月二十九日。惟其假釋中另於八十五年間因違反肅清煙毒條
    例、麻醉藥品管理條例案件及犯竊盜罪，經臺灣南投地方法院分別判處有期徒刑
    三年六月、七月及八月，且定應執行刑為有期徒刑四年二月，並撤銷前開假釋，
    應執行殘刑有期徒刑三年七月五日，經接續執行，於八十九年十月二十一日縮短
    刑期假釋出監，縮刑期滿日期為九十三年四月二十六日。詎其在假釋中仍不知悔
    改，竟意圖為自己不法之所有，於九十年五月二十日上午三時二十分許，在彰化
    縣二林鎮○○里○○路○段四百四十一巷一號前，以不詳方法竊取丙○○所有停
    放在該處，車牌號碼ＱＢ─五七○六號之自用小客車，得手後將車牌取下丟棄。
    嗣於九十年六月十一日晚上五時四十分許，丁○○駕駛未懸掛車牌之上開車輛在
    南投縣水里鄉上安村安村巷五十三號前，為警攔檢查獲始得知上情。
二、案經南投縣警察局集集分局報告臺灣南投地方法院檢察署檢察官偵查起訴。
    理  由
一、訊據被告丁○○固承認有在前揭時、地駕駛前開自用小客車為警攔檢之事實，惟
    矢口否認有何竊盜犯行，辯稱：該自用小客車係乙○○借伊的，乙○○還說該車
    為報廢車輛，借車時甲○○有在場云云。然查前開事實，已據被害人丙○○於警
    訊中指訴明確，復有贓物認領保管單、車籍作業系統─查詢認可資料、彰化縣警
    察局車輛協尋電腦輸入單附卷可稽。至被告所辯該自用小客車係向乙○○所借一
    節，迭經證人乙○○於偵查中結證：「（丁○○今年六月初有無向你借一輛車？
    ）沒有。（你在九十年六月八日有無借一輛沒掛牌的車子給丁○○？）沒有。」
    無誤（見偵查卷第四十八頁背面、第五十四頁背面），是被告所辯該車係向他人
    所借，已屬可疑。再者，被告復辯稱借車過程甲○○在場等情，亦據證人甲○○
    於原審及本院審理中證述：「（是否認識丁○○？是否認識乙○○？去年六月有
    無與丁○○到中寮的河堤去牽車？有無與被告去過水里橋邊？）認識。我有認識
    一個叫阿榮的全名叫鄭日榮，不認識乙○○，我有去過中寮，但是沒有去河堤牽
    車子，去年九月我就執行了，被告好像有向叫阿榮的借過車子，是灰色的ＴＯＹ
    ＯＴＡ豐田的車子，是否有掛車牌我不能確定。我沒有看到他借車的情形，是在
    去年夏天，我有看到被告開一部灰色的車，我問他車何來，他告訴我說向阿榮借
    的，我才知道。‧‧‧我不知道被告所說的阿榮是哪一個阿榮。（是否認識乙○○？）我不認識，只認識鄭日榮叫阿榮。如果是住在水里社子的乙○○我也認識
    ，原審我不知道他講的是那一個阿榮。（當場有無目擊丁○○跟阿榮借車的經過
    ？）他有跟我說要去借車，但是我沒有跟丁○○去，丁○○去牽車我不知道。」
    （見原審卷第一百四十九頁、本院九十一年七月二十二日訊問筆錄），足徵證人
    甲○○對於被告所稱借車過程並未參與，且被告向「阿榮」借車一事亦為被告所
    告知，證人甲○○始知悉，則不論證人甲○○是否認識乙○○，均不能證明該車
    確為被告向他人所借，是證人甲○○之證詞，尚不足為有利被告之認定，而被告
    既駕駛前開贓車，途經南投縣水里鄉上安村安村巷五三號當場為警查獲，此有南
    投縣警察局集集分局刑事案件報告書附卷足參，被告就其車輛之來源既無法清楚
    交待，且該車苟係被告向乙○○所借，何以雙方未約定歸期，而任由被告騎用，
    被告空言該車已報廢，阿榮借他車時說不要被抓到就好，要用時再到他家中開回
    即可，核與常情不合，所辯顯為飾卸之詞，委無可採，其犯行堪以認定。
二、核被告所為，係犯刑法第三百二十條第一項之竊盜罪。原審就被告不利之事證未
    加詳查，徒以甲○○聽聞自被告之片面之詞，即率認被告該車，確係向綽號阿榮
    者所借，並認被告此部罪嫌不足，而為無罪之諭知即有未當，檢察官上訴據此指
    摘原審判決不當，請求將原審就此部分之判決予以撤銷，核屬無據，其上訴為有
    理由，自應由本院將該此部分予以撤銷改判。爰審酌被告素行、於假釋中竟不知
    悛悔，又再次行竊、所竊之財物價值不貲及犯罪之手段、所生之危害、犯後仍設
    詞飾卸，並無悔意等一切情狀，量處如主文第二項所示之刑，以示懲儆。
據上論斷，應依刑事訴訟法第三百六十九條第一項前段、第三百六十四條、第二百九
十九條第一項前段，刑法第三百二十條第一項，罰金罰鍰提高標準條例第一條前段，
判決如主文。
本案經檢察官戊○○到庭執行職務。
中      華      民      國      九十一      年      九    月    十二    日
                                   臺灣高等法院臺中分院刑事第七庭
                                         審判長法  官　林  榮　龍
                                               法　官  江  錫  麟
      法  官  謝  說  容
右正本證明與原本無異。
不得上訴。
                                               書記官　金  珍  華
中      華      民      國　  九十一     年      九       月    十三    日
刑法第三百二十條第一項
意圖為自己或第三人不法之所有，而竊取他人之動產者，為竊盜罪，處五年以下有期
徒刑、拘役或五百元以下罰金。
                                                              　　　　　Ａ
